【裁判字號】    95,重訴,117
【裁判日期】    950913
【裁判案由】    毒品危害防制條例
【裁判全文】
臺灣臺北地方法院刑事裁定      九十五年度重訴字第一一七號
抗  告  人
即  被  告  甲○○
選任辯護人  何兆龍律師
上列被告因違反毒品危害防制條例案件，不服本院中華民國九十
五年八月二十四日羈押裁定，提起抗告，本院裁定如下：
    主  文
抗告駁回。
    理  由
一、抗告意旨略以：被告甲○○於案發當日即遭檢察官聲請羈押
    禁見迄今，被告並於日前被提起公訴，易言之，公訴人對本
    案應已掌握相當之人證及物證，始依法對被告提起公訴，既
    是如此，被告應無續押之必要性。再從卷內資料而視，並無
    被告自泰國購買或運送毒品之證據，更無被告販賣毒品之證
    據，因此，被告是否有公訴人所指述之罪名，已有商榷之餘
    地，而鈞院卻以被告涉嫌重罪，認有繼續羈押之必要，實有
    違誤。又公訴人既認案件已具有相當證據而對被告提起公訴
    ，則顯見本案並無對被告非予羈押，顯難進行審判之情事存
    在，爰依法提起抗告云云。
二、按抗告期間，除有特別規定外，為五日，自送達裁定後起算
    ，刑事訴訟法第四百零六條前段定有明文。其目的除在保護
    受裁定人之權益外，並期使裁定儘速確定，以確保訴訟程序
    之安定，此觀同法第四百零四條規定，對於判決前關於管轄
    或訴訟程序之裁定，除有但書情形外，不得抗告之意旨自明
    。又法院之裁定得分別情形，以口頭宣示、記載於筆錄（刑
    事訴訟法第五十條但書）或製作書面等方式行之，其以書面
    為之者，亦無法定格式。而法院所簽發之「押票」，其應記
    載之事項，既合於同法第二百二十三條之規定，應認「押票
    」亦屬書面「裁定」之一種。又而執行羈押時，依同法第一
    百零三條第二項規定，既應將押票分別送交檢察官、被告‧
    ‧‧等人，並已載明「如不服羈押處分之救濟方法」，被告
    請求救濟之途徑已受充分保障，即應自送達押票（書面裁定
    之一種）後起算抗告期間（最高法院九十四年度第十次刑事
    庭會議決議參照）。
三、經查，被告甲○○因違反毒品危害防制條例案件，經臺灣臺
    北地方法院檢察署檢察官以九十五年度偵字第九六六一、一
    ○三四○、一○六二五號提起公訴，於民國九十五年八月二
    十四日繫屬於本院，本院以九十五年度重訴字第一一七號刑
    事案件分案審理，經本院訊問後，由被告供述及卷內證據，
    足認被告涉犯毒品危害防制條例第四條第一項運輸及販賣第
    一級毒品罪嫌重大，所犯係最輕本刑五年以上有期徒刑之罪
    ，非予羈押，顯難進行審判，而依刑事訴訟法第一百零一條
    第一項第三款之規定，於同日當庭諭知羈押，並於同日將押
    票交被告收受，有送達證書在卷可稽，依上開說明，該羈押
    裁定已於九十五年八月二十四日合法送達被告，抗告期間應
    自被告收受送達後起算，又被告係在法院所在地看守所羈押
    ，既無在途期間，即無適用訴訟扣除在途期間辦法之餘地（
    最高法院八十六年度臺抗字第八○號裁定參照），而被告遲
    至九十三年九月十一日始提出本件抗告，有本院收文戳蓋於
    抗告狀可稽，顯已逾法定五日之抗告期間，其抗告即屬不合
    法律程式，且無從補正，應予駁回。
據上論斷，應依刑事訴訟法第四百零八條第一項前段，裁定如主
文。
中    華    民    國  九十五  年    九    月   十三   日
                          臺灣臺北地方法院刑事第十四庭
                              審判長法  官  宋松璟
                                    法  官  劉煌基
                                    法  官  孫萍萍
以上正本證明與原本無異。
如不服本裁定應於送達後五日內向本院提出抗告狀。
                                    書記官  張汝琪
中    華    民    國  九十五  年    九    月   十三   日


司法院資訊處製作；財團法人民間司法改革基金會備份。
